【裁判字號】    92,上訴,520
【裁判日期】    920603
【裁判案由】    違反槍砲彈藥刀械管制條例
【裁判全文】
臺灣高等法院高雄分院刑事判決          九十二年度上訴字第五二號
    上  訴  人
    即  被  告  丙○○
    選任辯護人  許銘春律師
                張文雪律師
右上訴人因違反槍砲彈藥刀械管制條例案件，不服臺灣屏東地方法院九十一年度訴字
第八四五號，中華民國九十二年一月二十一日第一審判決（起訴案號：臺灣屏東地方
法院檢察署九十年度偵字第六九０七號、第七三四八號）提起上訴，本院判決如左：
    主  文
上訴駁回。
    事  實
一、丙○○於民國八十八年間，在屏東市○○路孔子廟附近，向一名不詳姓名之人購
    買仿ＣＬＯＣＫ  １７改造可發射子彈具有殺傷力之改造手槍一支，及供上述手
    槍用具殺傷力改造子彈三顆後，將槍彈置於屏東縣長治鄉新潭村三座巷四十八號
    家中，即未經許可而無故持有上開槍彈；迄九十年十月三十一日夜間，乙○○因
    故與陳建宇等人發生糾紛，復於九十年十一月二日下午八時許獨自一人在屏東市
    瑞光夜市巧遇對方遭對方毆打，雙方乃約於同日晚間，在屏東市○○街二巷天清
    宮談判，行前乙○○唯恐居下風及突遭不測，乃連絡丙○○共同前往談判，並基
    於共同未經許可持有槍彈前往之犯意聯絡，邀丙○○攜上揭槍彈同行，丙○○攜
    槍彈於當日二十一時許依約前往，抵達後陳建宇早已夥同陳聰玄、江國榮、陳聖
    元、方聖智、胡文政攜械嚴陣以待，兩方叫囂一陣後，丙○○因對方逼近，竟持
    槍向對方射擊一槍，致陳聰玄因而受有左大腿槍傷倒地（傷害部分撤回告訴，另
    為不起訴處分），丙○○、乙○○見事端擴大，遂倉惶逃逸他去，現場散落已擊
    發及未擊發子彈各一顆，丙○○逃離現場後，恐東窗事發為警循線查獲槍彈，立
    即以行動電話通知友人賴治瑋，約於屏東市某處檳榔攤會合，同日下午十一時許
    丙○○即將上揭改造手槍連同子彈一顆交予賴治瑋寄藏，賴治瑋則基於寄藏上開
    槍彈之犯意，將槍彈置藏在屏東縣長治鄉○○路二十四之三號對面之空屋，嗣因
    警方循線尋得賴治瑋欲找尋丙○○之下落，賴治瑋於偵查機關未發覺其犯罪之前
    ，乃主動於九十年十一月十七日至屏東縣警察局屏東分局自首據實供述上揭寄藏
    之槍彈，並攜同警方起出扣得上揭改造手槍一支及子彈一顆。
二、案經屏東縣警察局屏東分局報請台灣屏東地方法院檢察署檢察官偵查起訴。
    理  由
一、訊據被告丙○○對右揭事實除就持槍擊發子彈傷人部分辯稱：當時對方的人衝過
    來，我把槍交給乙○○，槍掉在地上，就擊發了云云外餘均坦承不諱，經查：
（一）被告丙○○確有持槍射擊等情，業據證人汪國榮、方聖智、陳建宇證述綦詳（
      九十年度偵字第六九○七號卷第四十頁），且證人陳建宇、汪國榮、方聖智於
      警訊亦均證稱持槍者係以射擊之方式擊發子彈等語，再同案被告乙○○於警訊
      及檢察官偵查中亦供稱被告丙○○係於對方衝過來時開槍等語，並稱：「（問
      ：當初你有無叫他拿槍給你或是你叫他開槍）答：都沒有，是丙○○看到很多
      人衝過來的時候」等語（同上偵卷第五十一頁），足見被告丙○○係因對方逼
      近，始起意朝對方射擊，被告丙○○所辯顯係卸責之詞，不足採信。
（二）被告丙○○於檢察官偵訊中供稱：「答：乙○○跟人家起衝突，他叫我帶東西
      過去幫忙」「（問：叫你帶什麼東西）答：他叫我帶槍」「（問：乙○○叫你
      帶槍做什麼）答：他要跟人家談判，叫我拿給他」等語（同上偵卷第二十八、
      第五十一頁），於原審亦供稱：「那天乙○○打電話給我，他與人衝突，要我
      帶槍去找他，我帶槍就去天清宮附近跟乙○○會合」等語（原審卷第十九頁）
      ，同案被告乙○○於檢察官偵訊中亦供稱：「（問：當天你有叫丙○○帶槍過
      去）答：好像有」「（問：你如何跟他講）答：我跟他講我被打的事情，當時
      他人已經在外面，我問有無帶槍，他說有」「（問：你叫他帶槍做什麼）答：
      我是要防衛怕起衝突」等語（同上偵卷第五十一、五十二頁），參以乙○○於
      原審不諱言伊係因於九十年十一月二日下午八時許獨自一人在瑞光夜市巧遇對
      方遭對方毆打，始行起意與對方談判等情，又被告丙○○係應被告乙○○之邀
      始攜槍彈共同前往談判一節，亦據被告乙○○、丙○○供陳一致，綜上各情交
      相印證，堪認就被告丙○○持槍彈前往談判一節，確與乙○○中有共同持有槍
      彈之主觀犯意及客觀行為。
（三）前開扣案之改造手槍一支，經送請內政部警政署刑事警察局鑑定結果，認送鑑
      改造手槍一枝（槍枝管制編號0000000000），係仿ＣＬＯＣＫ  １
      ７改造，其機械性能良好，認具有殺傷力。送鑑改造子彈二顆，認係由玩具槍
      用金屬彈殼加裝直徑約６ｍｍ鋼珠改造而成，採樣一顆試射，可擊發，認具殺
      傷力，送鑑已擊發彈殼、彈頭各一顆，認分係玩具槍用金屬彈殼、土造彈頭，
      此有內政部警政署刑事警察局九十年十二月三日刑鑑字第二二二五五九鑑驗通
      知書附卷可憑（九十年度偵字第七三四八號卷第十九頁）。此外，復有前開改
      造手槍一支，已擊發、試射之子彈各一顆，尚未擊發子彈一顆扣案可資佐證。
（四）綜上所述，被告丙○○上開所辯，顯係卸責之詞，不足採信，本件事證已臻明
      確，被告犯行堪以認定。
二、核被告丙○○所為，係犯槍砲彈藥刀械管制條例第十一條第四項未經許可持有可
    發射子彈具有殺傷力之槍砲罪及同法第十二條第四項未經許可持有子彈罪。被告
    與乙○○間，就未經許可持有槍彈之犯行，有犯意之聯絡及行為之分擔，均為共
    同甲犯。被告丙○○以一行為觸犯上開二罪名，應依刑法第五十五條想像競合犯
    之規定，從一重之未經許可持有可發射子彈具有殺傷力之改造手槍罪處斷。原審
    因而適用槍砲彈藥刀械管制條例第十一條第四項、第十二條第四項，刑法第十一
    條前段、第二十八條、第五十五條、第三十八條第一項第一款，罰金罰鍰提高標
    準條例第二條、現行法規所定貨幣單位折算新台幣條例第二條，並審酌被告丙○
    ○之素行、犯罪之目的、手段、未經許可持有具殺傷力之改造玩具手槍，並因細
    故即持以射擊他人，對社會治安危害甚大，惟念被告年紀尚輕思慮未周及其犯罪
    後坦承大部分犯行，態度尚佳等一切情狀，量處有期徒刑一年十月，併科罰金新
    台幣六萬元，罰金部分並諭知如易服勞役之折算標準。又以扣案仿ＣＬＯＣＫ廠
    改造手槍壹支（槍枝管制編號0000000000號）、子彈壹顆，均係違禁
    物，依刑法第三十八條第一項第一款之規定，併予宣告沒收；另說明前開所示之
    遭擊發、試射之子彈各一顆，因已擊發，不具子彈完整結構，自非屬違禁物，爰
    不為沒收之諭知。其認事用法，核無不合，量刑亦稱允洽，被告上訴意旨認無故
    意射擊傷人，求予緩刑宣告云云，核無理由，應予駁回。
三、同案被告乙○○另行審結。
據上論斷，應依刑事訴訟法第三百六十八條，判決如主文。
本案經檢察官鄭文貴到庭執行職務。
中      華      民      國    九十二    年      六      月      三      日
                              臺灣高等法院高雄分院刑事第八庭
                                  審判長法官 郭雅美
                                        法官  裕斗
                                        法官  江泰章
右甲本證明與原本無異。
如不服本判決應於收受本判決後十日內向本院提出上訴書狀，其未述上訴理由者，
並得於提起上訴後十日內向本院補提理由書狀（均須按他造當事人之人數附繕本)「
切勿逕送上級法院」。
                                      書記官  郭榮芳
中      華      民      國    九十二    年      六      月      五      日
槍砲彈藥刀械管制條例第十一條第四項：
未經許可，持有、寄藏或意圖販賣而陳列第一項所列槍砲者，處一年以上七年以下有
期徒刑，併科新臺幣七百萬元以下罰金。
                                                                    Ａ


司法院資訊處製作；財團法人民間司法改革基金會備份。
